# 陈老师求助：同一控制下企业合并

提问人：liandlh 时间：2016-04-02 19:24:48
陈老师，我想请问您一个问题：
同一控制下A企业从B企业手里买下C企业，全部都是100%控制。由于C企业所有者权益账面价值为负数，A想花 1 元买C，那么A就做了 1 元的长期股权投资（因为净资产是负数不能做负数长投），请问这样处理是否正确？
其次，如果正确，那么A做合并的时候，长投和所有者权益该如何抵消呢？
谢谢陈老师！！！

回答人：chenyiwei
同一控制下企业合并中，被合并方帐面净资产为负数的，长期股权投资按零值进行初始计量。 因为是收购 100 ％股权，所以合并报表的编制相当简单：合并日前的各年度末，直接将被合并方的实收资本转入合并报表的资本公积，被合并方的盈余公积转入合并报表的未分配利润，其他报表项目全部简单相加（当然内部往来和内部交易仍要抵销）；合并日按所支付的对价款冲减资本公积（即抵销分录为：借：资本公积，贷：长期股权投资）即可。

提问人：liandlh 时间：2016-04-06 16:04:33
所以陈老师，也就是说在合并日： 假设被投资方股本 100 ，未分配利润-130（所有者权益为负数），那么长投初始计量按 0 来计量，抵消分录就是：借实收资本 100 借未分配利润-130，贷：资本公积-30，然后再还原被投资公司的留存收益到合并报表中，做：借资本公积-130，贷未分配利润-130？是这样吗？这样的话，最后合并后合并报表中会增加一个正数的资本公司-股本溢价 100 ？？

回答人：chenyiwei
合并日抵销分录借：实收资本 100 ，贷：资本公积 100 即可。